【裁判字號】    97,易,2012
【裁判日期】    981230
【裁判案由】    傷害
【裁判全文】
臺灣板橋地方法院刑事判決              97年度易字第2012號
公  訴  人  臺灣板橋地方法院檢察署檢察官
被      告  癸○○
選任辯護人  方正彬律師
被      告  壬○○
選任辯護人  涂秀蕊律師
上列被告因傷害案件，經檢察官提起公訴（97年度偵字第11906
號、第11905 號），本院判決如下：
    主  文
癸○○以強暴妨害人行使權利，處拘役拾日，如易科罰金，以
新臺幣壹仟元折算壹日。
壬○○無罪。
    事  實
一、癸○○、壬○○均係位在臺北縣五股鄉○○路○段「舞鼓豐
    收公寓」住戶，於民國九十六年十一月二十五日上午十一時
    許，在上址四二號一樓召開區分所有權人會議時，壬○○因
    質疑選舉人名冊不實，乃於取得上開名冊後欲前往影印核對
    ，引發部分住戶不滿，而與壬○○發生拉扯，癸○○竟基於
    妨害人行使權利之犯意，自後以右手勾勒壬○○頸部、左手
    搭抓壬○○左肩等方式，妨害壬○○頸部自由活動與正常呼
    吸。嗣因其他住戶報警前往處理，始偵悉上情。
二、案經壬○○告訴臺灣板橋地方法院檢察署檢察官偵查起訴。
    理  由
甲、有罪部分：
壹、程序方面：
    本件認定事實所引用之卷證資料，並無證據證明係公務員違
    背法定程序所取得，又檢察官、被告及其辯護人於本院準備
    程序及審判期日時均表示同意作為證據而不予爭執，且迄至
    言詞辯論終結前亦未再聲明異議，依刑事訴訟法第一百五十
    九條之五第一項之規定，本件認定事實所引用之證據，縱屬
    傳聞證據而不符刑事訴訟法第一百五十九條之一至第一百五
    十九條之四之規定者，仍均有證據能力。
貳、實體方面：
一、被告癸○○固坦承於前揭時地，與告訴人壬○○因選舉結果
    發生爭執及其自後以手抓壬○○領子，欲搶回選舉人名冊等
    情不諱，惟矢口否認有何妨害自由、傷害等犯行，辯稱：當
    時急著要搶回選舉人名冊，才會拉壬○○衣領，並沒有勒壬○○脖子或傷害壬○○，伊只是以合理的方式請求壬○○交
    出名冊，並無強制之犯意云云；辯護人則為被告辯護略以：
    被告癸○○僅有拉扯壬○○衣領及手搭在壬○○肩膀之舉動
    ，並無勒住壬○○脖子及傷害壬○○之行為，且被告癸○○
    所為乃為社區管理委員會之公益，並無妨害壬○○行使權利
    之犯意云云。惟查：
（一）被告上揭以強暴之方法妨害壬○○頸部自由活動與正常呼
      吸之事實，業據證人即告訴人壬○○於檢察官偵訊時具結
      證稱：伊發現區分所有權人名冊有誤，向總幹事反應，討
      論應如何補救，就被眾人抓住；被告癸○○緊緊用手勒住
      伊脖子不放，伊覺得呼吸困難等語（見九十七年度他字第
      六九號偵查卷〔下稱偵一卷〕第十四至十五頁），及於本
      院審理中陳稱：當時伊要將住戶名冊拿去樓上或便利商店
      影印一份給主委，被告癸○○不答應，被告癸○○應該是
      要搶伊手上的住戶名冊，才勒住伊脖子，伊掙脫不開，伊
      覺得被告癸○○的舉動係在限制伊的行動自由等語（見本
      院卷二第一百三十七頁）等語綦詳。且證人戊○○於檢察
      官偵訊時具結證稱：當時壬○○認為名單有問題，要將名
      單影印來看，另一住戶庚○○先與壬○○發生拉扯，後來
      被告癸○○就跳到壬○○背後，用手勒壬○○的脖子，拉
      了很久都不放等語，復於本院審理中具結證稱：壬○○因
      質疑出席名冊與簽到人數不符及是否出具委託書等問題，
      要求拿名冊去影印，名冊本來在庚○○手上，後來交給保
      全，壬○○後來拿到名冊後，就與現場其他住戶發生拉扯
      ，社區四十四戶中，只有十幾戶賣給外面的人，其餘都是
      被告癸○○的親戚，他們人多勢眾，癸○○站在壬○○後
      面，跳上去勒住壬○○的脖子不放，壬○○一手拿名冊，
      掙扎要離開，身體一直要甩開但甩不開，其他人則在旁拉
      壬○○的手，要搶壬○○手上的名冊等語（見偵一卷第三
      十四頁、本院卷一第一百八十三頁至第一百八十六頁背面
      ）、證人即同社區住戶王乙○○於本院審理中具結證稱：
      當天被告癸○○拉壬○○肩膀處衣服，叫壬○○不要拿走
      選票，有拉來拉去等語（見本院卷第一百九十頁背面）、
      證人即同社區住戶己○○於本院審理中具結證稱：當時壬○○拿了選票、名冊等文件，提議要去影印，並往大門口
      移動，現場就有人說壬○○不能離開，被告癸○○與壬○○間有搶奪拉扯的動作；被告癸○○站在壬○○後面，手
      伸過去要搶奪壬○○手上的東西等語（見本院卷一第二百
      三十四頁背面、第二百三十五頁至第二百三十六頁、第二
      百三十八頁）、證人丙○○○於本院審理中結證稱：壬○○發現名冊有問題，說要拿去影印，其他人不給他影印，
      庚○○、甲○○都有去搶名冊，被告癸○○勒壬○○的脖
      子，一群人拉著壬○○到窗戶邊等語（見本院卷一第二百
      三十九頁背面、第二百四十頁）、證人即該社區住戶丁○○於本院審理中具結證述：當天癸○○有勒住壬○○的脖
      子，應該有一、二分鐘之久等語在卷（見本院卷一第二百
      四十三頁背面），核與告訴人壬○○前揭指訴情節大致相
      符，是告訴人前揭指訴，尚非無稽。
（二）觀諸卷附現場監視錄影光碟所示，被告癸○○於九十六年
      十一月二十五日上午十一時五十分十五秒自壬○○身後，
      以右手勒住壬○○脖子，隨後壬○○朝畫面右側走去，被
      告癸○○右手仍勒著壬○○脖子，隨著移動，腳部著地未
      踮起，壬○○身旁有一群人一路拉扯，嗣於同時分二十七
      秒，被告癸○○右手仍勒著壬○○頸部，復將左手搭在壬○○左肩，續隨壬○○等人往畫面右側窗邊移動，迄同時
      分四十七秒壬○○在窗邊傾低身體之際，被告癸○○仍勒
      著壬○○頸部，此經本院於九十八年十月八日當庭勘驗無
      誤，並製成勘驗附件一份在卷可按（見本院卷一第二百五
      十之一至二百五十之九頁），足見前揭證人所為證述應符
      實情，而堪採信。至證人謝碧芮、己○○、甲○○、庚○○、辛○○等人於本院審理中所證未見被告癸○○勒住壬○○脖子云云，或因所處位置視線受阻，或因與被告癸○○具有親戚關係有所迴護，尚難採為有利被告癸○○之認
      定。
（三）被告癸○○於本院審理自承：壬○○拿著名冊說要影印，
      後來壬○○要走，伊就拉著壬○○的衣服，想要搶回名冊
      ，不能讓壬○○將名冊拿走等語明確，由此可知被告癸○○當時確已明知壬○○拿取上開名冊意在影印存證，以查
      對選舉人與實際出席之人數是否相符，而無其他犯罪意圖
      存在，縱有部分住戶就影印處所或壬○○是否有權拿取上
      開名冊等節有所爭議，尚非不得以公正之第三人或報警處
      理等和平方式解決。惟依前揭監視錄影光碟畫面所示，被
      告癸○○於現場多位住戶拉扯壬○○手臂及手中物品之際
      ，一路以手勾勒壬○○頸部，時間長達半分鐘之久，期間
      壬○○頸部活動自由及隨時保持自身正常呼吸不受阻礙之
      權利，確實受到被告癸○○上開舉動之限制。又被告癸○○上開以手勾勒他人頸部之強暴方式，顯已逸脫保全選舉
      名冊之適當手段，其主觀上具有妨害壬○○頸部活動與呼
      吸之犯意，至為灼然，被告癸○○一再辯稱：伊僅係拉壬○○之衣領，反被壬○○拖行，並沒有要妨害壬○○行使
      權利或制止壬○○行為的意思，自己係以合理的方式請求
      壬○○不要拿走名冊云云，洵難採憑。
（四）綜上所述，本件事證已臻明確，被告癸○○前開犯行堪以
      認定。
二、核被告癸○○所為，係犯刑法第三百零四條第一項之以強暴
    妨害他人行使權利罪。公訴意旨業已敘及被告癸○○以手勒
    壬○○頸部，致壬○○呼吸不能連貫之行為，惟漏引刑法第
    三百零四條第一項之強制罪罪名，嗣經本院當庭告知被告癸○○此一罪名，併予敘明。又公訴意旨認被告癸○○以手緊
    扣壬○○脖子，並繼續與壬○○互相拉扯扭打，致壬○○受
    有背部、胸壁、肩與上臂多處瘀青挫傷之傷害，經查：告訴
    人壬○○就被告癸○○以手勾勒脖子之行為部分，於本院審
    理中僅略陳稱：「（問：你之前指述癸○○以手從後面勒住
    你的脖子，她這個動作造成你何種傷害？）她造成我呼吸不
    能連貫，經過長時間我就感覺頭暈，我漸漸覺得體力不繼，
    而蹲下去。」；被告癸○○之所以勒伊脖子，應該是要搶伊
    手上之住戶名冊等語（見本院卷二第一百三十七頁），從而
    ，告訴人壬○○並未指陳被告癸○○上開行為造成伊受有背
    部、胸壁、肩與上臂多處瘀青挫傷之傷害。又告訴人壬○○
    所提出之診斷證明書並未載及呼吸不能連貫部分之傷勢，且
    依壬○○事發當日之急診病歷亦顯示，壬○○於進入醫院時
    之呼吸狀態為順暢，意識狀態清醒等情，亦有行政院衛生署
    臺北醫院診斷證明書、急診病歷、醫囑單、護理記錄等件在
    卷為佐（見偵一卷第四頁、本院卷一第二十三頁至第一百四
    十一頁背面），則告訴人壬○○前開呼吸不能連貫之情形，
    應非屬傷害結果。另據本院勘驗現場監視光碟結果，被告癸○○以手勾勒壬○○頸部後，隨著壬○○移動，身體呈平直
    站立於壬○○身後，壬○○與一群人一路拉扯至窗邊，並無
    被告癸○○與壬○○互相拉扯、扭打或將壬○○拖行之情形
    （見本院卷一第二百五十之四頁至第二百五十之六頁），除
    此之外，尚無其他確切證據足證告訴人所受背部、胸壁、肩
    與上臂多處瘀青挫傷之傷害，係被告癸○○勾勒壬○○頸部
    之行為所致，或被告癸○○與其他拉扯之人間有何共同傷害
    壬○○之犯意聯絡，則公訴意旨所指此部分傷害行為尚屬不
    能證明，惟若成立犯罪，與前揭以勾勒頸部妨害他人行使權
    利之強制罪間，具有一罪關係，爰不另為無罪之諭知，併此
    敘明。爰審酌被告癸○○因社區選舉糾紛與告訴人壬○○發
    生爭執，竟以強暴手段妨害他人行使權利之犯罪動機、目的
    、手段，兼衡其並無前科，有臺灣高等法院被告前案紀錄表
    一份在卷可按，素行尚可，及犯罪後未能與告訴人達成和解
    ，且一再否認犯行，態度非佳等一切情狀，量處如主文所示
    之刑，併諭知易科罰金之折算標準，以資懲儆。
乙、無罪部分：
一、公訴意旨另以：被告壬○○於前揭時地與癸○○發生衝突時
    ，竟基於傷害人身體之犯意，連續以拳頭揮擊癸○○臉部，
    致癸○○之眼鏡遭擊落，雙方拉扯之際，壬○○以雙肘向後
    猛擊癸○○胸部，並以後仰之方式將癸○○重壓在地，造成
    癸○○受有左胸挫傷之傷害，因認被告壬○○涉犯刑法二百
    七十七條第一項之傷害罪嫌。
二、按犯罪事實應依證據認定之，無證據不得認定犯罪事實；又
    不能證明被告犯罪者，應諭知無罪之判決，刑事訴訟法第一
    百五十四條第二項、第三百零一條第一項分別定有明文；再
    認定不利於被告之事實，須依積極證據，苟積極證據不足為
    不利於被告事實之認定時，即應為有利於被告之認定，更不
    必有何有利之證據，最高法院三十年上字第八一六號著有判
    例可資參照。次按告訴人之告訴，係以使被告受刑事訴追為
    目的，是其陳述是否與事實相符，仍應調查其他證據以資審
    認，即藉由補強證據之存在，以增強或擔保告訴人陳述之證
    明力（最高法院八十七年度台上字第二一七六號判決採同一
    意旨）。
三、本件公訴人認被告壬○○涉有上開傷害犯行，無非係以告訴
    人癸○○之指訴、證人甲○○、庚○○於檢察官偵訊時之證
    述、監視錄影光碟翻拍照片、節錄畫面、監視錄影光碟一片
    、監視錄影光碟勘驗筆錄、癸○○診斷證明書等件為其論據
    。訊據被告壬○○堅決否認上揭犯行，辯稱：伊並未以拳揮
    擊癸○○，後來伊被癸○○勒住脖子很不舒服，才蹲下去，
    癸○○是自己坐在地上，並沒有摔倒等語；辯護人則以：被
    告壬○○揮手是要撇開甲○○的手，沒有打到癸○○，之後
    被告身體前傾，並無後仰或重壓在癸○○身上等傷害事實等
    語資為抗辯。
四、經查：
（一）有關被告壬○○被訴揮拳毆打告訴人癸○○臉部部分：
  １、告訴人癸○○先於九十七年一月十七日告訴狀中指稱：被
      告連揮二拳，擊中被告臉部云云（見九十七年他字第一○
      三三號〔下稱偵二卷〕第一頁），嗣於檢察官偵訊時復具
      結證稱：伊遭被告壬○○揮打二拳云云，然依告訴人癸○○所提出之診斷證明書，僅記載左胸挫傷，未載及臉部受
      何傷勢，則告訴人癸○○是否受有前述傷害，已非無疑。
  ２、又證人戊○○於本院審理中具結證稱：當時被告壬○○的
      手被甲○○拉住，伊站在被告壬○○與甲○○中間要排解
      該二人，癸○○則站在甲○○後面，被告壬○○手持文件
      ，有撇開甲○○手的動作，但沒有要打人，也沒有揮到人
      ，壬○○是要掙扎開甲○○抓住他的手等語（見本院卷一
      第一百八十三頁背面、第一百八十七頁）、證人丙○○○
      亦證稱：被告壬○○當時是把右手舉高，沒有揮到或打到
      癸○○等語明確（見本院卷一第二百四十頁）。證人謝碧
      芮、王乙○○、丁○○於本院審理中則均證稱：沒有看到
      被告壬○○打癸○○等語在卷（見本院卷一第二百四十三
      頁、第一百九十頁背面、第一百九十一頁背面）。
  ３、至證人庚○○於檢察官偵查中固具結證述：伊看到被告壬○○揮了二拳打伊大嫂癸○○頭部云云（見偵一卷第三十
      四頁），惟於本院審理中則證稱：伊有看到被告壬○○往
      下揮了二拳，至於有無打到癸○○、打到那裏，伊看不清
      楚、不知道等語在卷（見本院卷二第二十四頁）；另證人
      甲○○於檢察官偵查中則證稱：只看到被告壬○○出手揮
      了二拳，但沒有看到壬○○打癸○○那裏等語（見偵一卷
      第三十三頁），復於本院審理中證述：伊當時有看到被告
      壬○○往癸○○身上揮二拳，有打到，但打那裏伊印象不
      深，伊是近距離看到被告壬○○揮手二下，二下都有打到
      癸○○上半身，是不是打到臉部伊沒有看到，癸○○的眼
      鏡是怎麼掉的，伊不清楚；當時沒有看到任何人受傷，也
      沒有聽到任何人說有受傷或看醫生等語（見本院卷一第二
      百四十七頁至第二百四十九頁）；證人己○○於本院審理
      中具結證稱：伊沒有看到壬○○打癸○○，只是聽到辛○○大喊「你怎麼可以打人」，頭轉過去就看到有人集結在
      牆旁邊等語（見本院卷一第二百三十四頁背面、第二百三
      十六頁背面、第二百三十七頁背面）；證人即癸○○之夫
      辛○○於本院審理中則證稱：伊有看到被告壬○○以右手
      揮打癸○○的頭部，並衝上去大叫「你怎麼可以打人」，
      但當時沒有發現癸○○有受傷，之後回家癸○○說她左胸
      會痛，有去看醫生等語（見本院卷二第二十七頁正、背面
      、第二十八頁背面）。綜觀上開證人之證言，除證人即告
      訴人癸○○之夫辛○○證稱目睹被告壬○○揮打到癸○○
      頭部外，其餘證人之證詞至多僅能證明被告壬○○之手有
      向癸○○方向揮動，而未能明確指證被告壬○○之手是否
      確有揮及癸○○臉部之事實。況證人辛○○亦已證述告訴
      人癸○○臉部、頭部並無受傷情形，自難僅憑證人辛○○
      前揭證詞，逕為不利被告之認定。
  ４、此外，依現場監視錄影光碟所示，於事發當日十一時五十
      分一秒時被告壬○○左手被甲○○拉著，右手持白色文件
      ，隨後壬○○舉起右手，接連朝左側由上往下揮動二次，
      而告訴人癸○○原本站在甲○○身後，於壬○○右手揮動
      二下之同時，癸○○之身體向畫面左側即壬○○身體方向
      靠近等情，業據本院於審理中當庭以慢速播放上開錄影光
      碟勘驗屬實，並有錄影翻拍照片在卷可參（見本院卷一第
      二百五十之二、二百五十之三頁），由上開錄影光碟內容
      並無法證明被告壬○○右手有揮及告訴人癸○○之情。是
      此部分公訴意旨所指被告壬○○以拳揮擊癸○○臉部成傷
      之事實，應屬不能證明。
（二）有關被告壬○○被訴以雙肘向後猛擊癸○○胸部，並以後
      仰方式將癸○○重壓在地，致癸○○受有左胸挫傷之傷害
      部分：
  １、告訴人癸○○先於九十七年一月十七日告訴狀中指訴：被
      告壬○○以雙肘向後猛擊伊胸部，並以後仰方式將伊重壓
      在地等情（見偵二卷第二頁），嗣於檢察官偵訊時則具結
      證述：被告壬○○將伊拖到窗邊，又將伊摔倒在地，再以
      手戳伊左胸云云，前後所為指述，並非一致，已難遽信。
      又依本院勘驗現場監視錄影光碟結果，被告壬○○於事發
      當日上午十一時五十分四十四秒，壬○○身體向前傾低，
      嗣退至窗邊，於同時分四十七秒，癸○○仍勒著壬○○脖
      子，壬○○身體往前傾低，隨即遭人群遮住，於同時分四
      十八秒癸○○雙腳平伸在地身體遭人群遮擋等情，有本院
      九十八年十月八日勘驗筆錄及附件在卷足憑（見本院卷一
      第二百五十之六頁至第二百五十之八頁），尚無從判定被
      告壬○○身體傾低時，有何告訴人癸○○所指以雙肘向後
      猛擊癸○○胸部及以後仰方式將癸○○重壓在地等情事。
  ２、另證人庚○○固於檢察官訊問時具結證述：被告壬○○將
      癸○○拖到大窗戶旁，為了要擺脫癸○○，就蹲下來，伸
      出手往後打，把癸○○打倒在地云云（見偵一卷第三十四
      頁），嗣於本院審理中復證稱：癸○○站在被告壬○○後
      面，壬○○一直要擺脫，就蹲下來，手肘往後擺動，接著
      癸○○就倒下來，伊沒有看到被告壬○○手往後甩有無打
      到癸○○，伊站的位置看不清楚，但後來癸○○起身就扶
      著胸部，之後伊帶癸○○去驗傷，確實有受傷云云（見本
      院卷二第二十四頁背面至第二十五頁）。然從現場監視錄
      影光碟畫面所示，證人庚○○於當日上午十一時四十九分
      四十八秒即自畫面左下方消失，迄十一時五十一分三十秒
      警方到達現場後，於同時分三十二秒證人庚○○始重新進
      入畫面，並走向人群（見本院卷一第二百五十之一頁、第
      二百五十之九頁、偵二卷第三十八頁、第四十頁）。則上
      開告訴人指訴情節，證人庚○○是否在場，誠屬可疑。又
      倘如證人庚○○於本院審理中所證述自己當時係往畫面左
      下方走，都在現場，沒有離開，攝影機在伊頭上，所以拍
      不到伊為真，參照被告壬○○、癸○○所提供之現場照片
      、現場圖（見本院卷二第四頁至第十七頁、第二十四頁背
      面、第二十五頁背面、二十六頁），證人庚○○所處位置
      應為人員進出之樓梯口，與被告壬○○、告訴人癸○○所
      在之窗邊尚有八、九步之距離，而以設置高處之監視器向
      下拍攝，尚無從清楚判別被告有無以手肘向後撞擊癸○○
      胸部及告訴人癸○○跌坐在地之過程，已如前述，證人庚○○以前開距離，加上被告壬○○、告訴人癸○○二人前
      方尚有五、六人圍觀，及畫面右下角即監視器下方當時另
      有一禿頭男子、紅色短上衣女子、黑衣長髮女子、紅色背
      心女子處於該處（見偵二卷第三十一頁至第三十三頁告訴
      人癸○○提供之現場監視錄影翻拍照片），則證人庚○○
      是否能清楚觀得前揭證述情節，更難憑信。
  ３、證人辛○○於本院審理中證稱：被告壬○○等一群人推擠
      到窗邊後，壬○○彎腰，接著壬○○與癸○○就倒地；癸○○所受左胸挫傷是在窗邊摔倒過程所受的傷，壬○○與
      癸○○如何跌倒，伊沒有看到等語（見本院卷二第二十八
      頁），證人王乙○○於本院審理中證稱：伊只看到很多人
      擠到窗邊，癸○○跌倒的原因伊沒有看到，很多人一起擠
      ，癸○○就跌倒了；「（問：有無看到壬○○將癸○○摔
      倒的動作？）我沒有看清楚。」等語（見本院卷一第一百
      九十一頁背面、第一百九十二頁）；證人丙○○○於本院
      審理中具結證述：被告壬○○等一群人就一直拉到窗邊，
      後來壬○○不知是掙扎還是怎樣就蹲下去，沒有看到壬○○用手打癸○○或將癸○○壓在地上等情（見本院卷一第
      二百四十頁）證人丁○○於本院審理中則結證稱：被告壬○○是處於被癸○○勒住的狀態，本來看得到他們二人站
      著，後來二個人一下子不見了，前面圍觀的人都往下看，
      他們二人好像都已經蹲下去了；「（問：有看到壬○○有
      壓在癸○○身上嗎？）那個是跌下去，我沒有看到。」；
      因為壬○○、癸○○二人外面還有人圍觀，後來就看不見
      二人的頭，伊不知道二人的動作是什麼等語（見本院卷一
      第二百四十三頁），是以證人辛○○、王乙○○、丙○○○、丁○○等人之證言，均不能作為不利被告之認定。
  ４、證人己○○於本院審理中證稱：被告壬○○與癸○○二人
      互搶東西，壬○○的手肘有往後頂的感覺，緊接著他們二
      人就往後倒，倒下時壬○○身體在上，癸○○在下云云，
      惟質之「是否壬○○去壓癸○○而倒地」、「你說壬○○
      有往後揮動雙手的動作，是否因此打到癸○○」等問題時
      ，證人己○○則證稱不確定，另訊之：「當壬○○手往後
      時，壬○○的身體是往前傾還是往後傾？」證人己○○則
      改證稱：「我看到的時候二個人都已經倒在地上。」等語
      （見本院卷一第二百三十七頁正、背面、第二百三十八頁
      背面）。再觀諸卷附現場監視錄影畫面及本院勘驗附件所
      示，被告壬○○於當日十一時五十分四十七秒身體往前傾
      低後，證人己○○即轉頭看左側，迨告訴人癸○○於同時
      分四十八秒雙腳平伸在地時，證人己○○始轉頭回來並彎
      腰察看，是證人己○○對於被告壬○○、癸○○如何跌坐
      在地之過程，應非親見，則其前揭證言，亦難採信。
  ５、再按刑法之傷害罪，以有傷害人之意思並發生傷害之結果
      者始能成立。本件被告壬○○自案發當日上午十一時五十
      分十五秒起至同時分四十七秒止，遭癸○○以手勾勒脖子
      無法甩脫長達半分鐘之久，身體之頸部活動受到阻礙，業
      如前述，則被告壬○○於同日十一時五十分四十四秒、四
      十七秒二度傾低身體，以求擺脫癸○○前開對伊勾勒頸部
      之拘束行為，尚屬人之常情。且證人即告訴人癸○○於歷
      次偵、審程序中亦證述：被告壬○○將伊摔在地上，是想
      要甩掉伊等語在卷，復經證人戊○○、己○○、丙○○○
      、庚○○於本院審理中具結為相同之證述（見本院卷一第
      一百八十六頁、第二百三十八頁、第二百四十頁背面、本
      院卷二第二十五頁），自難遽認被告壬○○上開前傾身體
      之動作，有何傷害告訴人癸○○之犯意。
（三）綜上所述，公訴人認被告壬○○涉犯傷害罪嫌所為舉證尚
      不足以為不利被告之認定，即審酌本案所有之證據，其尚
      未達於通常一般之人均不致於有所懷疑，而得確實證明公
      訴人所指犯罪事實之程度，依嚴格證據之法則，尚不得遽
      以之即為不利於被告之認定；此外，本院復查無其他積極
      之證據，足認被告壬○○確有公訴人所指前揭犯行，揆諸
      首揭說明，既不能證明被告壬○○犯罪，自應為無罪判決
      之諭知，以免冤抑。
據上論斷，應依刑事訴訟法第二百九十九條第一項前段、第三百
零一條第一項，刑法第三百零四條第一項、第四十一條第一項前
段，刑法施行法第一條之一第一項、第二項前段，判決如主文。
本案經檢察官蘇逸修到庭執行職務。
中    華    民    國    98    年    12    月    30    日
                刑事第八庭      法  官  劉  安  榕
以上正本證明與原本無異。
如不服本判決，應於判決送達後10日內敘明上訴理由，向本院提
出上訴書狀（應附繕本），上訴於臺灣高等法院；未敘述上訴理
由者，應於上訴期間屆滿後20日內向本院補提理由書（均須按他
造當事人之人數附繕本），切勿逕送上級法院。
                                書記官  陳  盈  真
中    華    民    國    99    年    1     月    4     日
附錄本案論罪科刑法條全文：
中華民國刑法第304條
以強暴、脅迫使人行無義務之事或妨害人行使權利者，處3 年以
下有期徒刑、拘役或3 百元以下罰金。
前項之未遂犯罰之。

司法院資訊處製作；財團法人民間司法改革基金會備份。
